【裁判字號】    94,易,1994
【裁判日期】    950220
【裁判案由】    竊盜
【裁判全文】
臺灣高雄地方法院刑事判決              94年度易字第1994號
公  訴  人  臺灣高雄地方法院檢察署檢察官
被      告  乙○○
被      告  甲○○
                    （現於台灣高雄第二監獄執行他案中）
上列被告因竊盜案件，經檢察官提起公訴（94年度偵字第21285號）
，被告於本院準備程序中為有罪之陳述，經本院合議庭裁定由受
命法官依簡式審判程序獨任審理，本院判決如下：
    主  文
乙○○共同攜帶兇器竊盜，累犯，處有期徒刑玖月。
甲○○共同攜帶兇器竊盜，處有期徒刑柒月。
    事  實
一、乙○○前於民國92年間因竊盜案件，經臺灣高雄地方法院以
    92年度簡字第4195號判處應執行有期徒刑4 月確定，另於同
    年間因施用第一級毒品案件，經臺灣高雄地方法院以92年度
    訴字第737 號判處應執行有期徒刑10月確定，上開二罪經臺
    灣高雄地方法院以93年度聲字第190 號裁判應執行有期徒刑
    1 年確定，乙○○另因竊盜案件，經臺灣高雄地方法院以93
    年度簡字第1940號判處拘役30日確定，於93年5 月20日入監
    後，而甫於94年4 月14日縮刑期滿，94年5 月9 日因縮短刑
    期執畢出監。詎乙○○仍不知悔改，於94年9 月14日下午6
    時許，與甲○○共同基於意圖為自己不法所有之犯意聯絡及
    行為分擔，由甲○○騎乘車號不詳之機車搭載乙○○，並攜
    帶乙○○向友人綽號「阿華」所借得客觀上足為兇器之鐵剪
    1 把與鐵棒9 支，外出尋找可資下手行竊電線之地點。2 人
    行經高雄縣杉林鄉某處偏僻產業道路附近時，即由乙○○交
    互以鐵棒攀爬上電桿，手持鐵剪逐一剪斷臺灣電力股份有限
    公司所有之供電電線，再由在下把風之甲○○剪斷電線另端
    ，二人以此方法竊得約50公尺長之電線。二人竊取電線得手
    後，乃復騎乘同輛機車離去準備變賣電線朋分花用，而於行
    經高雄縣杉林鄉月眉村月眉橋附近時，而警攔檢查獲，當場
    在乙○○所提之飼料袋內查獲竊得電線約50公尺長，並循線
    查獲趁隙逃逸之甲○○。
二、案經高雄縣政府警察局旗山分局報告台灣高雄地方法院檢察
    署檢察官偵查起訴。
    理  由
一、被告乙○○、甲○○所犯係死刑、無期徒刑、最輕本刑為
    3 年以上有期徒刑以外之罪，被告於準備程序中就被訴事實
    為有罪之陳述，經法官告知簡式審判程序之旨，並聽取公訴
    人及被告意見後，本院認為適宜由受命法官獨任進行簡式審
    判程序，合先敘明。
二、訊據被告乙○○、甲○○二人迭於警詢、偵查時及本院審理
    時均坦承不諱，復有台灣電力有限公司之職員曾榮興迭於警
    詢及偵查中對於失竊過程指訴綦詳，並有高雄縣政府警察局
    旗山分局扣押筆錄、扣押物品目錄表、曾榮興出具之贓物認
    領保管單、相片6幀在卷可查，足認被告2人上開之自白與事
    實相符，堪信為真實。本案事證明確，被告2人加重竊盜犯
    行，洵堪認定，應依法論科。
三、按刑法第321 條第1 項第3 款之攜帶兇器竊盜罪，係以行為
    人攜帶兇器竊盜為其加重條件，此所謂兇器，其種類並無限
    制，凡客觀上足對人之生命、身體、安全構成威脅，具有危
    險性之兇器均屬之，且祇須行竊時攜帶此種具有危險性之兇
    器為已足，並不以攜帶之初有行兇之意圖為必要（最高法院
    79年臺上字第5253號判例足資參照），而被告持以行竊之鐵
    剪、鐵棒，為堅硬之鐵器，客觀上足以傷人具有相當之危險
    性，自屬兇器之一種。核被告2 人所為，係犯刑法第321 條
    第1 項第3 款之攜帶兇器竊盜罪。被告2 人就上開犯行，有
    犯意聯絡及行為分擔，為共同正犯。末查，被告乙○○前於
    92年間因竊盜案件，經臺灣高雄地方法院以92年度簡字第41
    95號判處應執行有期徒刑4 月確定，另於同年間因施用第一
    級毒品案件，經臺灣高雄地方法院以92年度訴字第737 號判
    處應執行有期徒刑10月確定，上開二罪經臺灣高雄地方法院
    以93年度聲字第190 號裁判應執行有期徒刑1 年確定，乙○
    ○另因竊盜案件，經臺灣高雄地方法院以93年度簡字第1940
    號判處拘役30日確定，於93年5 月20日入監後，而甫於94年
    4 月14日縮刑期滿，94年5 月9 日因縮短刑期執畢出監等情
    ，有臺灣高雄地方法院檢察署刑案資料查註紀錄表、臺灣高
    等法院被告前案紀錄表在卷可稽，其受有期徒刑執行完畢後
    ，5 年內再犯本件有期徒刑以上之本罪，為累犯，應依刑法
    第47條規定，加重其刑。爰審酌被告2 人正值青年，不思自
    食其力，為貪圖私利，即恣意竊取他人財物，所為不足取，
    惟念其犯後坦承全部犯行，態度尚可等一切情狀，分別量處
    如主文所示之刑，以資懲儆。被告2 人用以行竊之鐵剪、鐵
    棒係被告乙○○向友人綽號「阿華」所借，並非渠等所有，
    業據被告2 人於本院審理時供述在卷，自不得依刑法第38條
    第1 項第2 款規定沒收之。
四、公訴意旨雖以：被告2人皆有因竊盜案件，經法院判刑確定
    之紀錄，顯見被告有犯罪之習慣，請依竊盜犯贓物犯保安處
    分條例規定，諭知於刑之執行前令入勞動場所強制工作，以
    資矯治等語。然：
 (一)按「十八歲以上之竊盜犯、贓物犯，有左列情形之一者，
     得於刑之執行前，令入勞動場所強制工作：一有犯罪之習
     慣者。二以犯竊盜罪或贓物罪為常業者。」竊盜犯贓物犯
     保安處分條例第3 條第1 項定有明文。是以，強制工作之
     立法目的，乃旨在對嚴重性職業犯罪及欠缺正確工作觀念
     或無正常工作因而犯罪者，強制其勞動，並學習一技之長
     及正確之謀生觀念，祈使其日後重返社會時得以適應。
 (二)復按刑法上之習慣犯，與累犯連續犯之性質有別，必須有
     具體之事實，足資證明行為人有犯罪之惡習及慣行，始有
     習慣犯規定之適用，並非一有累犯或連續犯之情形，即可
     認為有犯罪之習慣（最高法院54年度臺上字第3041號判決
     要旨參照）。
 (三)本件被告乙○○固有如前所述該當於刑法47條累犯規定構
     成要件之前科事實，另被告林正祥於94年亦曾因竊盜案件
     ，經本院判處有期徒刑4 月，緩刑2 年確定，然被告2 人
     是否有犯竊盜罪之習慣，應考量行為人是否確有犯罪之習
     慣，自其是否平時就備妥犯罪工具以供犯罪之用、生活所
     需是否多經由犯罪而來、其為犯罪之時間間隔是否甚為密
     集等客觀情狀綜合加以判斷，方足認定。查被告乙○○前
     係於92年、93年間犯竊盜案件，另被告林正祥亦係93年犯
     竊盜案，與本案被告2 人再犯竊盜罪，於時間上已相距甚
     遠，另被告乙○○從事農事、被告林正祥為廚師，業據被
     告2 人於本院審理時供承在卷，是被告2 人顯非無正當工
     作而以竊盜所得供其生活所需，又僅憑過去前科遽論以被
     告有犯罪之習慣，亦顯非妥適；再被告2 人所犯僅為加重
     竊盜罪，並非常業竊盜罪，故亦不符前揭竊盜犯贓物犯保
     安處分條例第3 條第1 項第2 款之規定。是公訴人聲請併
     宣告被告刑前強制工作，尚有未合，應併予敘明。
據上論斷，應依刑事訴訟法第273 條之1 第1 項、第299 條第1
項前段，刑法第28條、第321 條第第1 項第3 款、第47條，判決
如主文。
本案經檢察官黃雯麗到庭執行職務。
中    華    民    國    95    年    2     月    20    日
                 鳳山刑事第二庭   法  官  廖建瑜
以上正本證明與原本無異。
如不服本判決，應於收受送達後10日內向本院提出上訴書狀。
                                  書記官  陳掌珠
中    華    民    國    95    年    2     月    20    日


司法院資訊處製作；財團法人民間司法改革基金會備份。
